{"related": [], "etymology": "From the adjective flaco \u200e(\u201cthin\u201d), from Latin flaccus.", "url": "https://en.wiktionary.org/wiki/enflaquecer", "definitions": ["to make thin, to weaken", "to thin out", "to grow weak"], "verb": "enflaquecer", "synonyms": [], "description": "enflaquecer (first-person singular present enflaquezco, first-person singular preterite enflaquec\u00ed, past participle enflaquecido)", "conjugations": {"imperative": {"affirmative": ["", "enflaquece (t\u00fa) - enflaquec\u00e9 (vos)", "enflaquezca", "enflaquezcamos", "enflaqueced", "enflaquezcan"], "negative": ["", "no enflaquezcas", "no enflaquezca", "no enflaquezcamos", "no enflaquezc\u00e1is", "no enflaquezcan"]}, "infinitive": "enflaquecer", "indicative": {"future": ["enflaquecer\u00e9", "enflaquecer\u00e1s", "enflaquecer\u00e1", "enflaqueceremos", "enflaquecer\u00e9is", "enflaquecer\u00e1n"], "preterite": ["enflaquec\u00ed", "enflaqueciste", "enflaqueci\u00f3", "enflaquecimos", "enflaquecisteis", "enflaquecieron"], "imperfect": ["enflaquec\u00eda", "enflaquec\u00edas", "enflaquec\u00eda", "enflaquec\u00edamos", "enflaquec\u00edais", "enflaquec\u00edan"], "conditional": ["enflaquecer\u00eda", "enflaquecer\u00edas", "enflaquecer\u00eda", "enflaquecer\u00edamos", "enflaquecer\u00edais", "enflaquecer\u00edan"], "present": ["enflaquezco", "enflaqueces (t\u00fa) - enflaquec\u00e9s (vos)", "enflaquece", "enflaquecemos", "enflaquec\u00e9is", "enflaquecen"]}, "pastparticiple": {"plural": {"feminine": "enflaquecidas", "masculine": "enflaquecidos"}, "singular": {"feminine": "enflaquecida", "masculine": "enflaquecido"}}, "gerund": "enflaqueciendo", "subjunctive": {"imperfect_se": ["enflaqueciese", "enflaquecieses", "enflaqueciese", "enflaqueci\u00e9semos", "enflaquecieseis", "enflaqueciesen"], "future": ["enflaqueciere", "enflaquecieres", "enflaqueciere", "enflaqueci\u00e9remos", "enflaqueciereis", "enflaquecieren"], "imperfect_ra": ["enflaqueciera", "enflaquecieras", "enflaqueciera", "enflaqueci\u00e9ramos", "enflaquecierais", "enflaquecieran"], "present": ["enflaquezca", "enflaquezcas", "enflaquezca", "enflaquezcamos", "enflaquezc\u00e1is", "enflaquezcan"]}}, "pronunciations": []}